【裁判字號】    89,訴,209
【裁判日期】    900606
【裁判案由】    綜合所得稅
【裁判全文】
臺北高等行政法院判決                              八十九年度訴字第二○九號
                              .
    原      告  甲○○
    訴訟代理人  丙○○（會計師）
    被      告  財政部台北市國稅局
    代  表  人  乙○○
    訴訟代理人  丁○○
右當事人間因綜合所得稅事件，原告不服行政院八十九年六月十四日台（八九）訴字
第一七二六一號再訴願決定，提起行政訴訟，本院判決如左：
      主  文
原告之訴駁回。
訴訟費用由原告負擔。
      事  實
甲、事實概要：原告八十二年度綜合所得稅結算申報，被告依據財政部賦稅署之通報
    資料，以原告本年度參加台灣妮芙露股份有限公司（下稱妮芙露公司）多層次傳
    銷，取有佣金收入新台幣（下同）三百五十三萬一千三百零四元，除將該佣金收
    入減除依財政部核定之必要費用標準百分之二十後核定其執行業務所得二百八十
    二萬五千零四十三元，併課其當年度綜合所得稅外，並以原告漏未申報系爭執行
    業務所得及利息所得合計二百八十二萬七千八百零五元，短漏所得稅額計七十一
    萬零七百三十九元，乃依行為時所得稅法第一百十條第一項規定，處以罰鍰三十
    五萬五千一百元。原告不服，申經復查，未准變更；原告仍未甘服，提起訴願、
    再訴願亦遭決定駁回，遂向本院提起行政訴訟。
乙、兩造聲明：
    (一)原告聲明：再訴願、訴願決定及原處分均撤銷。
    (二)被告聲明：請求駁回原告之訴。
丙、兩造之爭點：
    系爭銷售佣金所得人究為原告個人亦或人間風彩有限公司（下稱人間風彩公司）
    ？
原告主張：
  一、系爭對來自妮芙露公司同一筆收入於八十三年三月三十一日既已課徵營利事業
      所得稅，復於八十六年十二月二日再課徵原告綜合所得稅，顯然造成同一筆收
      入重複課稅致嚴重損害原告法律上應有租稅權益：本案系爭妮芙露公司之法人
      會員人間風彩公司八十二年度來自妮芙露公司之佣金收入三百五十三萬一千三
      百零四元，依稅法規定於八十二年三月十三日至八十三年一月十一日申報並繳
      納營業稅，並於八十三年三月三十一日申報並繳納營利事業所得稅在案，均為
      被告所不否認。然我國稅法並未規定「同一筆收入來源既可課徵營利事業所得
      稅，復再以同一金額課徵綜合所得稅」，否則將造成先繳納％營利事業所得
      稅，再加上％綜合所得稅（假設％最高邊際稅率），合計稅率將高達％
      ，顯然逾越稅法最高上限，準此，被告之處分明顯違背「租稅法定主義」重複
      課稅致嚴重損害原告租稅權益。且系爭佣金收入如前述確實係人間風彩公司之
      營業收入，此由人間風彩公司八十二年度佣金統一發票、營業稅申報書及繳款
      書、營利事業所得稅結算申報書可資證明，且人間風彩公司已繳納之營業稅及
      營利事業所得稅均為系爭同一筆佣金收入所產生之稅賦，此為被告所不否認，
      當然非屬原告之個人所得，而本案訴願決定並無察明實情卻僅以被告片面之詞
      即率爾駁回，其認事用法顯有違誤，除重複課稅外，並已嚴重損害原告合法租
      稅權益。
  二、本案再訴願決定、訴願決定及原處分明顯違背財政部七十二年九月二日台財稅
      第三六一七二號函釋及八十三年三月三十日台財稅第八三一五八七二三七號函
      釋，允准法人會員參加多層次傳銷，其取得之報酬按佣金收入處理之意旨：本
      案系爭八十二年度所得稅事件，依財政部七十二年九月二日台財稅第三六一七
      二號函釋規定，已准許辦理營業登記，且已依法繳納營業稅及營利事業所得稅
      在案，縱不能適用前揭函釋規定，則依司法院大法官會議釋字第二八七號解釋
      ，行政主管關就行政法規所為之釋示，係闡明法規之原意，固應自法規生效之
      日起有其適用，並且八十二年度所得稅依法於八十三年三月三十一日前申報及
      繳納，依前揭司法院大法官會議釋字第二八七號解釋意旨，亦適用財政部八十
      三年三月三十日台財稅第八三一五八七二三七號函釋規定，準此，人間風彩公
      司既然係妮芙露公司之法人會員，符合前揭財政部函釋規定。又「法律優越原
      則」係謂「行政行為或一切行政活動，均不得與法律相牴觸」，此處所謂法律
      ，係已含法律及行政機關自行發布之行政命令。準此，前揭財政部函釋規定，
      對被告依法應有拘束力，為被告對原告逕自補稅並處以罰鍰，顯已牴觸前揭財
      政部函釋規定及違背依法行政原則。
  三、被告之處分，不但形成同一筆收入重複課稅之不合理現象，且違反所得稅法施
      行細則第八十三條第二項規定：本案案外人人間風彩公司依所得稅法施行細則
      第八十三條第二項規定，開立佣金收入發票予妮夫露公司，並據以申報及繳納
      營業稅及營利事業所得稅在案。惟被告卻有意忽略前述事實，且毫無法律依據
      逕自對原告補稅及處罰，不僅形成同一筆收入卻先後繳納人間風彩公司營利事
      業所得稅及原告綜合所得稅重複課稅不合理現象，亦違背所得稅法施行細則第
      八十三條第二項規定。
  四、本案遞次決定及原處分僅僅以妮芙露公司八十六年六月十六日出具之說明書為
      依據，未查明說明書內容之真實性，即已否認法人會員人間風彩公司存在之事
      實，並據以補徵原告八十二年度綜合所得稅及罰鍰，違反「主張漏稅者負舉證
      責任」之規定及「租稅法定主義」、「司法院大法官會議釋字第二一七號解釋
      」之意旨：
      (一)妮芙露公司於八十六年六月十六日之說明書指出：「本公司八十二年度支付
        會員廖后衛等五十名之銷貨佣金計新台幣一億一千二百七十萬二千二百三十
        七元，因公司作業之疏忽，未依法辦理所得扣繳，並以渠等組成之營利事業
        所開立之發票列報成本計新台幣一億一千二百七十萬二千二百三十七元與稅
        法相關規定不符，本公司願依稅法規定繳清補稅。」，係當時誤解事實做出
        與事實相反之說明。此項聲明，妮芙露公司於台北市稅捐稽徵處尚未開單補
        徵營業稅及處罰鍰前，已於八十六年九月二十六日具函向其聲明更正前誤解
        事實所做錯誤之說明，事實上，妮芙露公司支付佣金予法人會員，並取得法
        人會員之統一發票申報進項稅額，均依據營業稅法第十五條規定，其核定於
        法理上應對該各方有保護之效力，是以若無明確積極之證據佐證，該說明書
        尚難作為本案核課之依據。惟本案遞次決定及原核定僅執妮芙露公司八十六
        年六月十六日出具之錯誤說明書，具以臆斷原告應補徵八十二年度綜合所得
        稅及罰鍰，卻故意忽略妮芙露公司已於嗣後（八十六年九月二十六日）具函
        向台北市稅捐稽徵處聲明更正前錯誤的說明書內容，此經查明事實之後所做
        之聲明，理應更具有效力及真實性，主管機關本其職責，自有詳查實情之責
        ，不應逕以八十六年六月十六日錯誤之說明函核課原告綜合所得稅。
      (二)本案訴願決定稱原告八十二年度綜合所得稅結算申報，漏報其取自妮芙露公
        司佣金所得二百八十二萬五千零四十三元。查妮芙露公司之法人會員均依前
        述財政部八十三年三月三十日台財稅第八三一五八七二三七號函規定，認列
        佣金收入，並開立統一發票予妮芙露公司，妮芙露公司取得法人會員之統一
        發票，並申報進貨金額，係依營業稅法第十五條之規定，並無任何虛報進項
        稅額情事。足證原告經營之人間風彩公司就系爭佣金收入新台幣三百五十三
        萬一千三百零四元所開立之統一發票並無不合之處，且有收付各方之帳載可
        稽，被告應可逐筆核對，若有因登載方式不同，致勾稽困難者，亦應請雙方
        說明差異原委，俾能確實審究，惟被告捨此而不由，率以「所檢具人間風彩
        公司帳證與妮芙露公司給付原告之佣金金額不盡相符，無法證明所言屬實」
        ，而竟僅憑前揭妮芙露公司負責人八十六年六月十六日與事實不符且缺乏直
        接而積極佐證之說明書，臆斷系爭佣金收入屬原告個人之業務收入，有違證
        據裁判主義及依法核實課稅之原則，以牴觸憲法第十九條規定之租稅法定主
        義。
  五、本案原告係人間風彩公司之股東，代為收取人間風彩公司之佣金收入，非屬其
      個人所得，且以實際所得人人間風彩公司依法開立統一發票予妮芙露公司，本
      案遞次決定及原核定顯係誤解事實，而以原告代收人間風彩公司佣金收入認定
      為其個人所得：
      (一)妮芙露公司之營業型態係屬多層次傳銷方式，其會員分為二大類型：一類為
        法人會員，另一類則為個人會員。法人會員之出資股東及其以個人會員身分
        之下線會員之銷售成績，係與法人會員身分之進貨成績分開。是以，妮芙露
        公司支付佣金予法人會員時，或由法人會員之個人股東代收，再轉交法人會
        員，並由法人會員開立統一發票予妮芙露公司申報營業稅。因此本案原告實
        際上僅係代收人間風彩公司之佣金收入，俟後再轉為人間風彩公司經營使用
        ，則以實際所得人人間風彩公司依法開立統一發票予妮芙露公司，實非屬原
        告個人之所得。
      (二)中小企業之經營，其資金之流程常透過股東個人於銀行之帳戶俾資便捷，而
        原告因執行公司業務代收款項，乃事實所需，尚難據此判定系爭佣金非屬其
        公司之收入。原告係人間風彩公司執行業務股東，屬該公司從業人員，該公
        司暨為妮芙露公司多層次傳銷事業參加人，其關於該項事業之涉及係屬為人
        間風彩公司執行業務，非屬其個人之業務，有關業務之收入自非屬其個人業
        務收入，乃屬人間風彩公司之營業收入。蓋人間風彩公司為一家族式小企業
        ，且原告為該公司主要執行業務股東，則於業務之經營，公司與原告何分之
        有；而人間風彩公司係一公司組織，依法應設立帳冊，系爭佣金收入為人間
        風彩公司之營業收入應予入帳，由原告代收，並轉為人間風彩公司經營使用
        之情形，此由人間風彩公司帳上資料證明，原告充其量僅為代收性質，不可
        因其代收即認為其個人所得，且業務上之一切收支，均有人間風彩公司帳證
        可稽，自可對其他股東有所交代，尚不至於混淆；是以本案尚難以「系爭佣
        金流入原告私人銀行帳戶」及「原告又未能提示代收後交付公司之資金流程
        」，而逕予認定該項佣金為原告個人之佣金收入。
  六、再訴願決定認定妮芙露公司負責任辦理補扣繳及補申報扣繳憑單，即表示此等
      佣金收入屬原告個人之所得，惟事實上妮芙露公司負責人係依被告所屬大安稽
      徵所八十六年九月二十六日財北國稅大安資字第三二一八二號函規定，補辦理
      扣繳及補申報扣繳憑單，以減輕罰鍰之倍數為一倍，此有妮芙露公司負責人補
      申報扣繳憑單時之「各類所得扣繳暨免扣繳憑單」，下方均有註明「依八十六
      年九月二十六日財北國稅大安資字第三二一八二號函規定辦理」之字樣，可資
      證明，妮芙露公司負責人為減輕罰鍰倍數不得不依被告所屬大安稽徵所來函辦
      理，該負責人並非依據事實補行扣繳稅款及開立扣繳憑單。是以本案遞次決定
      執扣繳憑單認定系爭佣金收入屬原告之佣金所得，其認事用法顯有違誤。更何
      況，本案人間風彩公司取自妮芙露公司之佣金收入，既依法開立統一發票交付
      妮芙露公司，依財政部六十六年五月二十日台財稅第三三二九○號函規定：「
      營利事業所得之佣金收入，如經開立統一發票交付對方，應免由對方（佣金給
      付人）就該項佣金支出，依現行各類所得扣繳率表之規定，扣繳所得稅款。」
      妮芙露公司根本不發生扣繳問題，其補辦係迫於無奈。
  七、退萬步言，縱認原告有執行業務所得，因其收入來源係屬公司，對方須就該項
      支出依法辦理扣繳稅額，開立扣繳憑單，則原告之該項收入應屬有扣繳憑單收
      入，依稽徵機關通案處罰標準應按○‧二倍裁罰，被告竟反常獨薄原告，按一
      倍裁罰，其行政處分顯然不公平。與本件案情相同之游繁雄八十二年度綜合所
      得稅案件，台灣省北區國稅局僅科處○‧二倍之罰鍰，稽徵機關之處罰竟有如
      此大之差異。況系爭之收入原告計列於原告經營之人間風彩公司帳證，並依法
      申報繳稅，何來逃漏之事，本案僅係收入歸屬之爭執，原告本即無逃漏，若須
      改課個人，亦不應裁罰。
被告主張：
  一、本稅部分：
      本件原告八十二年度取自妮芙露公司佣金所得二百八十二萬五千零四十三元（
      計算式：0000000×  (1-20%)=0000000），經財政部賦稅署查獲，有該公司世
      華佣金轉帳明細表、支付明細表及談話筆錄等資料影本可稽，被告乃依首揭法
      條規定，併課原告當年度贊口所得稅。  經查財政部賦稅署查明台芙露公司八
      十二年度存入其直銷會員個人金融帳戶之款項，係屬以直銷會員個人之下線行
      銷體系之銷售成績推算該會員應得之佣金，業經妮芙露公司出具八十六年六月
      十六日說明書承認不諱，足見系爭佣金所得人為直銷會員個人，非為法人會員
      ，妮芙露公司取得營利事業所開立之發票，作為列報佣金費用之憑證，自有未
      合，此有該公司「世華佣金轉帳明細」、「佣金支付明細表」、談話筆錄、案
      關之支付佣金予廖后衛等五十位直銷參加人明細表、取得非實際交易對象發票
      明細等資料影本附卷可稽，是以原告主張銷售佣金係予法人會員一節，自不足
      採。次查，妮芙露公司之營業型態屬多層次傳銷方式，其會員分為個人會員及
      法人會員，原告雖一再訴稱係爭佣金收入係妮芙露公司給付予法人會員人間風
      彩公司，經其代收後已轉交人問風彩公司云云，惟其始終未能提示交付之資金
      流程，至所檢具人間風彩公司之發票、明細帳與妮芙露公司給付予原告之佣金
      金額不盡相符，無法證明所言屬實；又妮芙露公司雖於八十六年九月二十六日
      再出具聲明書略以其支付佣金予法人會員，部分係由法人會員之個人股東代收
      ，再轉交法人會員等語，姑不論與該公司八十六年六月十六日說明書內容不符
      ，況依被告卷附各類所得扣繳暨免扣繳憑單影本所示，該公司就系爭佣金收入
      已以原告為所得人補開立扣繳憑單，所訴自不足採，至人間風彩公司已就系爭
      佣金收入列報營利事業所得稅，亦屬另案問題，核難執為原告未自妮芙露公司
      取得系爭佣金收入之論據。所訴各節，核不足採，復查決定予以維持，並無違
      誤。
  二、罰鍰部分：本件原告辦理八十二年度綜合所得稅結算申報時，漏報系爭執行業
      務所得二百八十二萬五千零四十三元，案經財政部賦稅署查獲，有妮芙露公司
      世華佣金轉帳明細表、支付明細表及談話筆錄等資料影本可稽，違章事證明確
      ，已如前述，是被告以原告漏報系爭執行業務所得及利息所得二千七百六十二
      元合計二百八十二萬七千八百零五元，短漏所得稅額計七十一萬零七百三十九
      元處罰鍰三十五萬五千一百元，計算式：710,739×[(2,825,043×0.5＋2,762
      ×0.2)/2,827,805]=335,161，復查決定予以維持，尚無不合。
      理  由
一、按「個人綜合所得總額，以其全年左列各類所得合併計算之︰‧‧‧第二類：執
    行業務所得：凡執行業務者之業務或演技收入，減除業務所房租或折舊、業務上
    使用器材設備之折舊及修理費，或收取代價提供顧客使用之藥品、材料等之成本
    、業務上雇用人員之薪資、執行業務之旅費及其他直接必要費用後之餘額為所得
    額。」分別為行為時所得稅法第十四條第一項第二類所明定。次按「執行業務者
    未依法辦理結算申報，或未依法設帳記載及保存憑證，或未能提供證明所得額之
    帳簿文據者，八十二年度應依下列標準計算其必要費用。‧‧‧七、：（二）一
    般經紀人：二Ο％。」、「核釋多層次傳銷事業參加人銷售商品或提供勞務取得
    之所得課稅疑義。說明：二、多層次傳銷事業參加人所得課稅有關規定如次：（
    一）傳銷事業應於每年一月底前將上一年度各參加人進貨資料，彙報該管國稅稽
    徵機關查核。（二）個人參加人如無固定營業場所，可免辦理營業登記，並免徵
    營業稅及營利事業所得稅，惟應依法課徵個人綜合所得稅。（三）個人參加人部
    分：１個人參加人銷售商品或提供勞務予消費者，所賺取之零售利潤，除經查明
    參加人提供之憑證屬實者，可核實認定外，稽徵機關得依參加人之進貨資料按建
    議價格（參考價格）計算銷售額，如查無上述價格，則參考參加人進貨商品類別
    ，依當年度各該營利事業同業利潤標準之零售毛利率核算之銷售價格計算銷售額
    ，再依一時貿易盈餘之純益率百分之六核計個人營利所得予以歸戶課稅。２個人
    參加人因下層直銷商向傳銷事業進貨或購進商品累積積分額（或金額）達一定標
    準，而自該事業取得之業績獎金或各種補助費，係屬佣金收入，得依所得稅法第
    十四條第一項第二類規定，減除直接必要費用後之餘額為所得額。納稅義務人如
    未依法辦理結算申報，或未依法記帳及保存憑證，或未能提供證明所得額之帳簿
    文據者，可適用本部核定各該年度經紀人費用率計算其必要費用。３個人參加人
    因直接向傳銷事業進貨或購進商品累積積分額（或金額）達一定標準，而自該事
    業取得之業績獎金或各種補助費，核屬所得稅法第十四第一項第九類規定之其他
    所得。（四）營利事業參加人部分：營利事業參加人除經銷傳銷事業商品，賺取
    銷售利潤外，其因向傳銷事業購進商品達一定標準而取得之報酬，按進貨折讓處
    理；其因推薦下層參加人向傳銷事業購進商品達一定標準而取得之報酬，按佣金
    收入處理。準此，營利事業參加人兼具買賣業及經紀業性質，其於適用擴大書面
    審核營利事業所得稅結算申報案件實施要點時，應依該要點第二點第二項規定，
    以主要業別（收入較高者）之純益率標準計算之。至稽徵機關依同業利潤標準核
    定其所得額時，則分別按各該業別適用之同業利潤標準辦理。」為財政部八十三
    年二月十九日台財稅字第八三一五八四六一○號及八十三年三月三十日台財稅第
    八三一五八七二三七號函所明釋，該函釋與所得稅法規定並無不合，應予援用。
二、原告八十二年度綜合所得稅結算申報，被告依據財政部賦稅署之通報資料，以原
    告本年度參妮芙露公司多層次傳銷，取有佣金收入三百五十三萬一千三百零四元
    ，除將該佣金收入減除依財政部核定之必要費用標準百分之二十後核定其執行業
    務所得二百八十二萬五千零四十三元，併課其當年度綜合所得稅外，並以原告漏
    未申報系爭執行業務所得及利息所得合計二百八十二萬七千八百零五元，短漏所
    得稅額計七十一萬零七千三十九元，乃依行為時所得稅法第一百十條第一項規定
    ，處以罰鍰三十五萬五千一百元。原告不服，申經復查，未准變更，經核並無不
    合。原告起訴主張如事實欄所述。
三、本件之爭點在於系爭銷售佣金所得人究為原告個人亦或人間風彩公司？查本件原
    告八十二年度自妮芙露公司取得佣金金額計三百五十三萬一千三百零四元，有台
    灣妮芙露公司違章承認書、支付明細表及各類所得扣繳暨免扣繳憑單暨談話記錄
    影本等附卷可稽。而本件係財政部賦稅署先查獲妮芙露公司違章事件而循線所發
    現，經查妮芙露公司給付原告之佣金係直接存入原告個人金融帳戶，此為原告所
    是認，參之妮芙露公司於八十六年六月十六日說明書內所言，系爭佣金之計算係
    依直銷會員個人之下線行銷體系所計算出之銷售成績，而據以推算會員應得之佣
    金等語，則其計算基礎為個人，並非法人甚明。且妮芙露公司所開立之扣繳憑單
    給付對象為原告個人，此不惟有扣繳憑單在卷為憑，復有支付明細表影本可佐，
    加以本件迄今並無扣繳單位即妮芙露公司申請註銷或更正扣繳憑單之舉，其實質
    給付對象既為原告，足見本件交易對象確為原告個人而非法人會員。而原告所稱
    其係以個人帳戶代人間風彩公司收受佣金一節，經查原告之會員編號為七九七七
    ，有直銷參加人明細表及扣抵明細表之記載可稽，故人間風彩公司並非妮芙露公
    司之會員甚明；且公司係法人，與自然人分屬兩個不同之人格個體，為眾所周知
    ，苟本件交易對象為法人之人間風彩公司，縱係委託原告代收，按理妮芙露公司
    當無將佣金給付對象誤認、錯置之可能，亦絕無於扣繳憑單及支付明細表等登載
    錯誤之理，參以本件佣金金額係以其會員個人之下線行銷體系銷售成績累計計算
    ，金額復高達三百五十三萬一千三百零四元，如佣金確係人間風彩公司之營利所
    得，依人間風彩公司之負責人為陳慧珍，有申報書所載可參，並為原告所不否認
    ，則妮芙露公司將佣金交付與個人，亦應交付與公司之負責人陳慧珍而非交付與
    僅為股東之原告，是原告所稱其代收人間風彩公司之高額佣金一節，顯與常理有
    違，不足採信。況妮芙露公司迄無註銷或更正扣繳憑單給付對象之情形，益證本
    件佣金給付對象為原告個人，原告空言主張代收佣金，卻始終未提出任何合理正
    當理由及證據以實其說，揆之前開判例，自難謂其已盡舉證責任，所言殊難採信
    ，是系爭佣金收入為原告個人所得，可以認定。從而被告以原告收受系爭佣金，
    有該筆所得，即應予列入該年度個人綜合所得，於法並無不合，故被告認原告漏
    報佣金收入三百五十三萬一千三百零四元，尚非無據。至人間風彩公司開立統一
    發票予妮芙露公司一節，因開立發票原得刻意安排，且其所載內容反於前述妮芙
    露公司所開立之違章承認書、支付明細表及扣繳憑單所載內容，自無足取。雖妮
    芙露公司開立之違章承認書後，又於八十六年九月二十六日再出具聲明書變更說
    詞，惟其所稱與其被查獲之前開資料不符，自不足採信。又原告明知其有佣金收
    入三百五十三萬一千三百零元，與其八十二年度營利、薪資、利息、執行業務所
    得合計後，已超過當年度規定之免稅額、標準扣除額之合計數，竟未依所得稅法
    第七十一條規定辦理綜合所得稅結算申報，核屬行為時所得稅法第一百十條第二
    項納稅義務人未依法自行辦理結算申報而經查獲之情形，其未於規定期間內申報
    ，依稅捐稽法第二十一條第一項第三款規定，其核課期間為七年，被告予以核課
    所得，核無不妥。
四、從而被告認原告未列報佣金收入三百五十三萬一千三百零四元，除將該佣金收入
    減除依財政部核定之必要費用標準百分之二十後核定其執行業務所得二百八十二
    萬五千零四十三元，併課其當年度綜合所得稅外，並以原告漏未申報系爭執行業
    務所得及利息所得合計二百八十二萬七千八百零五元，短漏所得稅額計七十一萬
    零七百三十九元，乃依行為時所得稅法第一百十條第一項規定，處以罰鍰三十五
    萬五千一百元，計算式：710739×[(0000000×0.5＋2762×0.2)  /0000000]  =
    335161，並未逾越財政部所頒稅務違章案件裁罰金額或倍數參考表之規定，無恣
    意裁量情事，是以原告所指被告按一倍裁罰（按漏未申報系爭執行業務所得部分
    ，僅處零點五倍），其行政處分顯不公平，為無可採。綜上論述，原處分及復查
    決定俱無違誤，訴願決定予以維持，亦無不合，原告之訴難認有理由，應予駁回
    。末以原告主張重複課稅一節，如人間風彩公司所列報佣金收入與本件係屬同一
    筆，乃重複核課，應於本件判決確定後，由主管機關本於職權，依法核退相關稅
    捐，併此敘明。
據上論結，本件原告之訴為無理由，爰依行政訴訟法第九十八條第三項前段，判決如
主文。
中      華      民      國     九十     年      六      月      六      日
                         臺 北 高 等 行 政 法 院  第 四 庭
                                           審 判 長 法  官  張瓊文
                                                    法  官  李得灶
                                                    法  官  黃清光
如不服本判決，應於送達後二十日內，向本院提出上訴狀並表明上訴理由，如於本判
右為正本係照原本作成。決宣示後送達前提起上訴者，應於判決送達後二十日內補提
上訴理由書（須按他造人數附繕本）。
中      華      民      國     九十     年      六      月     十一     日
                                                    書記官  楊子鋒


司法院資訊處製作；財團法人民間司法改革基金會備份。
